---
title: "Comic Characters 538"
date: "2019/04/12"
output: html_document
---

```{r setup, include=FALSE}
knitr::opts_chunk$set(echo = TRUE)
```

## สมาชิกกลุ่ม

### สมาชิกคนที่ 1

ชื่อ: นายวิพุธ ภู่ทอง

รหัสนักศึกษา: 60070090

เวลาเรียน: อังคาร 13:30 - 16:30 น.

### สมาชิกคนที่ 2

ชื่อ: นายธีรภัทร ไกรศรีสิริกุล

รหัสนักศึกษา: 60070183

เวลาเรียน: อังคาร 13:30 - 16:30 น.

## โจทย์ปัญหา

1. Marvel เป็นทีมที่เขียนตัวละครออกมาแล้วตายมากกว่า DC หรือไม่?
2. ประเทศใดมีการบริโภคเครื่องดื่มแอลกอฮอล์สูงที่สุดในโลก?

ชุดข้อมูลที่ใช้จาก  fivethirtyeight : comic_characters

## ขั้นตอนการดำเนินการ

### 1.) โหลด Library

```{r}
library(tidyverse)
library(fivethirtyeight)
library(stringr)
library(ggthemes)
```

### 2.) ทดลองดูข้อมูล

```{r}
comic_characters
```

### 3.) หาคำตอบ

#### 3.1.) ดูว่าตัวละครจากค่ายหนังสือการ์ตูนทั้ง Marvel และ DC นั้นมีอัตราการเสียชีวิตเท่าไร

```{r}
character_live <- comic_characters %>%
  count(publisher, alive) %>%
  filter(!is.na(alive))

character_live 
```

#### 3.2.)

    `to_be_done`

### 4.) นำข้อมูลมานำเสนอ (Data Visualization)

#### 4.1.) ใช้ Bar Chart

```{r}
p1 <- ggplot(data=character_live, aes(x = publisher, alive, y = n)) +
        # map "alive" of beverage to aes "fill"" of the bar 
        geom_col(aes(fill = alive)) + 
        # flip coordinate 
        coord_flip() +
        # add labels
        labs(x="", y="Characters", title="Comic Characters still alive from each publisher")

p1 
```

#### 4.2.)

    `to_be_done`

## สรุปผล

    `to_be_done`
