---
title: "Comic Characters 538"
date: "2019/04/12"
output: html_document
---

```{r setup, include=FALSE}
knitr::opts_chunk$set(echo = TRUE)
```

## สมาชิกกลุ่ม

### สมาชิกคนที่ 1

ชื่อ: นายวิพุธ ภู่ทอง

รหัสนักศึกษา: 60070090

เวลาเรียน: อังคาร 13:30 - 16:30 น.

### สมาชิกคนที่ 2

ชื่อ: นายธีรภัทร ไกรศรีสิริกุล

รหัสนักศึกษา: 60070183

เวลาเรียน: อังคาร 13:30 - 16:30 น.

## โจทย์ปัญหา

1. Marvel หรือ DC เขียนตัวละครมาแล้วตายไปมากกว่ากัน?
2. ตัวละครชายและ หญิงของค่าย Marvel หรือ DC ค่ายใดมีตัวละครที่ดำเนินเนื้อเรื่องมาจนถึงปัจจุบันมากกว่ากันในแต่ละเพศ?

ชุดข้อมูลที่ใช้จาก  fivethirtyeight : comic_characters

## ขั้นตอนการดำเนินการ

### 1.) โหลด Library

```{r}
library(tidyverse)
library(fivethirtyeight)
library(stringr)
library(ggthemes)
```

### 2.) ทดลองดูข้อมูล

```{r}
comic_characters
```

### 3.) หาคำตอบ

#### 3.1.) ดูว่าตัวละครจากค่ายหนังสือการ์ตูนทั้ง Marvel และ DC นั้นมีอัตราการเสียชีวิตเท่าไร


```{r}
character_status <- comic_characters %>%
                    count(publisher, alive) %>%
                    filter(!is.na(alive))

character_status
```

#### 3.2.) ดูว่าตัวละครจากค่ายหนังสือการ์ตูนทั้ง Marvel และ DC มีอัตราการมีชีวิตอยู่จนถึงเนื้อเรื่องปัจจุบันเท่าใด?

```{r}
by_sex = character_status %>%
  filter((sex == 'Male Characters') | (sex == 'Female Characters'))

by_sex

```

### 4.) นำข้อมูลมานำเสนอ (Data Visualization)

#### 4.1.) ใช้ Bar Chart

```{r}
p1 <- ggplot(data=character_live, aes(x = publisher, alive, y = n)) +
        # map "alive" of beverage to aes "fill"" of the bar
        geom_col(aes(fill = alive), position = position_fill()) +
        # flip coordinate
        coord_flip() +
        # add labels
        labs(x="", y="Characters", title="Comic Characters dead from each publisher")

p1
```

#### 4.2.) ใช้ Bar Chart

```{r}
p2 <- ggplot(data=by_sex, aes(x = sex, y = n)) +
        # map "alive" of beverage to aes "fill"" of the bar
        geom_col(aes(fill = alive), position = position_fill()) +
        # flip coordinate
        coord_flip() +
        # add labels
        labs(x="", y="Characters", title="Comic Characters alive from each publisher by sex")
 
p2
```
## สรุปผล

    `to_be_done`
